# 请教各位一季报所得税费用相关问题

提问人：烨爷笙歌 时间：2017-04-08 17:56:17
请教各位，一季报利润为负，可否计提递延所得税资产，也就是所得税费用可否为负？为上市公司 谢谢各位解答

回答人：chenyiwei
由于季节性原因或者偶发性原因，一季度的应纳税所得额为负数，但预计全年应纳税所得额仍将为正数的，可在一季报中就本季度的暂时性亏损，确认与可抵扣亏损相关的递延所得税资产。虽然该亏损将在本年度内获得弥补，但递延所得税资产仍然是非流动资产。

提问人：烨爷笙歌 时间：2017-04-08 18:22:30
哇，第一次发帖，就能得到陈版回复，不胜感激，谢谢版主 所以所得税费用也可以为负数喽？

回答人：chenyiwei
可以。